臺灣桃園地方法院民事判決　九十三年度訴字第三一九號
　　原　　　告　良福公寓大廈管理維護股份有限公司
　　法定代理人　乙○○
　　訴訟代理人　甲○○
　　被　　　告　丁○○
　　被　　　告　丙○○
右當事人間請求損害賠償事件，經本院於民國九十三年九月一日言詞辯論終結，判決
如左：
    主    文
被告應連帶給付原告新台幣陸拾肆萬陸仟柒佰玖拾柒元，及自民國九十三年十一月十
八日起至清償日止，按週年利率百分之五計算之利息。
訴訟費用由被告連帶負擔。
本判決於原告以新台幣貳拾壹萬伍仟陸佰元為被告供擔保後，得假執行。
    事    實
甲、原告方面：
  一、聲明：除假執行之供擔保金額外，餘如主文所示。
  二、陳述：
    (一)被告丁○○自民國九十二年三月一日起受僱於原告，被告丙○○則為其連帶保
      證人，兩造於當日並簽訂員工切結保證書，約定若被告丁○○在職期間有任何
      違背或侵害原告公司利益行為致使原告蒙受損失時，被告丙○○應與丁○○對
      原告負連帶賠償責任。而被告丁○○於同年三月一日起即派駐於桃園縣中壢市
      ○○○路二四七巷二四五號「麗寶麗池社區」擔任總幹事之職務，其任職當時
      交接該社區管理委員會（下稱麗寶麗池社區管委會）之資產計新台幣（下同）
      六百四十一萬五百一十二元，之後陸續向住戶收取管理費計四百零四萬三千四
      百二十三元，扣除支出應付帳款四百零七萬三千一百七十五元，則社區銀行存
      款及現金應尚餘六百三十八萬零七百六十元，然於被告丁○○任職期間實際存
      入銀行之管理費僅有三百三十九萬六千六百二十六元，亦即短少六十四萬六千
      七百九十七元，而被告丁○○於九十二年十月九日即棄職逃匿，不知去向，經
      原告派員並聘請誠品聯合會計師事務所之會計師至社區清查帳務後，發現前開
      短少之金額，係經被告丁○○收取管理費用後未予入帳而侵佔入己。而麗寶麗
      池社區管委會業已向原告請求賠償，經原告於九十三年一月二十九日賠償六十
      四萬六千七百九十七元與該社區管委會，並簽有債權讓與契約書為憑。
    (二)依被告丁○○於原告公司任職時簽立之僱用契約書第七條第四項約定：「如因
      可歸責於乙方（被告）之故意或重大過失致造成甲方（原告）之損害者，乙方
      應負一切損害賠償責任」，被告丁○○利用其職務上之機會，盜用社區款項六
      十四萬六千七百九十七元，致原告基於僱用人地位而必須依民法第一百八十八
      條對麗寶麗池社區負連帶賠償責任，而原告業已賠償前開款項予該社區管委會
      ，原告因此受有損害，是依前開僱用契約書之約定及民法第一百八十八條第三
      項之規定，被告丁○○應對原告負損害賠償責任。又被告丙○○為被告丁○○
      之連帶保證人，依首開員工切結保證書之約定，自應對原告負連帶賠償之責，
      爰依法請求被告連帶給付原告六十四萬六千七百九十七元之損害金額，及自九
      十三年十一月十八日（即最後一次言詞辯論期日）起至清償日止，按週年利率
      百分之五計算之法定遲延利息。
  三、證據：提出僱用契約書、員工切結保證書、誠品聯合會計師事務所稽核報告、
      麗寶麗池社區管委會與原告簽立之債權讓與契約書各影本一份為證。
乙、被告方面：
  壹、被告丁○○部分：
      未於言詞辯論期日到場，亦未提出準備書狀作何聲明或陳述。
  貳、被告丙○○部分：
      未於最後言詞辯論期日到庭，惟據其之前到庭之聲明及陳述如下：
  一、聲明：原告之訴及假執行之聲請均駁回。
  二、陳述：
      先前確有擔任哥哥即被告丁○○之連帶保證人，被告丁○○當時有拿一份文件
      給我簽名，但應該不是原告所提出之這份員工切結保證書，否認曾簽名於卷內
      該份員工切結保證書上。我當時有強調只作人保，不作房保。
  三、證據：未提出證據。
丙、本院依職權函請桃園縣政府警察局大園分局查詢被告丁○○是否居住於
    理    由
一、經本院依職權向桃園縣政府警察局大園分局查詢被告丁○○是否仍居住於
    ，經該局函覆稱被告丁○○未實際居住該址且不知去向，有函文一份在卷可憑（
    本院卷第五一頁），爰依原告之請求，准對被告丁○○為公示送達。
二、被告丁○○、丙○○均經合法通知，未於最後言詞辯論期日到場，核無民事訴訟
    法第三百八十六條各款所列情形，爰依原告之聲請，由其一造辯論而為判決。
三、原告主張：被告丁○○於任職原告公司期間，利用職務上機會盜用所派駐單位即
    麗寶麗池社區之款項六十四萬六千七百九十七元，致原告基於僱用人地位而必須
    對麗寶麗池社區負連帶賠償責任，而原告業已賠償前開款項予該社區管委會，原
    告因此受有損害，而被告二人並簽立員工切結保證書，由被告丙○○擔任被告丁
    ○○之連帶保證人等事實，已據其提出與所述相符之僱用契約書、員工切結保證
    書、誠品聯合會計師事務所稽核報告、麗寶麗池社區管委會與原告簽立之債權讓
    與契約書各影本一份為證，參酌被告丙○○所陳稱：先前確有擔任哥哥即被告丁
    ○○之連帶保證人，被告丁○○當時有拿一份文件給我簽名等語（見本院九十三
    年七月一日言詞辯論筆錄，本院卷第四六頁至第四八頁），足信原告之主張為可
    採。
四、被告丙○○雖另辯稱：並未簽名於原告所提出卷附之員工切結保證書等語，惟如
    前所述，其既自承確有擔任被告丁○○之連帶保證人，並簽立相關文件之情，而
    前開員工切結保證書之內容，即為被告丙○○同意擔任被告丁○○連帶保證人之
    意，並無違被告丙○○之本意，再者，被告丙○○亦未否認該切結書上所蓋印章
    之真正，從而前開切結書上之簽名縱非被告丙○○所親自簽寫，亦不影響被告丙
    ○○應負該切結書所示責任之事實，併此敘明。
五、依被告丁○○與原告簽立之僱用契約書第七條第四項約定：「如因可歸責於乙方
    （被告）之故意或重大過失致造成甲方（原告）之損害者，乙方應負一切損害賠
    償責任」，又依被告二人與原告簽立之員工切結保證書，並記載「具保證書人丙
    ○○今擔保丁○○在原告公司任職期間操守廉潔．．．，如有違背或侵害公司利
    益行為致使原告公司蒙受其他各項損失時，本連帶保證人願負賠償追繳移送法辦
    等完全責任」等語，其後之連帶保證人欄並有被告丙○○之簽名、蓋章。而按，
    所謂連帶保證，係連帶保證人與主債務人連帶負債務履行責任之保證，因連帶保
    證具連帶債務之性質，故債權人得併向連帶保證人與主債務人為全部給付之請求
    。如前所述，被告丁○○利用其職務上機會盜用社區款項六十四萬六千七百九十
    七元，致原告基於僱用人地位而負連帶賠償責任，原告並已賠償前開款項予該社
    區管委會，因此受有損害，準此，原告依據前開僱用契約書之約定及民法第一百
    八十八條第三項、連帶保證之相關規定，請求被告連帶給付六十四萬六千七百九
    十七元，及自九十三年十一月十八日（即最後一次言詞辯論期日）起至清償日止
    ，按週年利率百分之五計算之法定遲延利息，為有理由，應予准許。
六、原告陳明願供擔保，聲請宣告假執行，核無不合，爰酌定相當擔保金額予以准許
    。
七、據上論結，原告之訴為有理由，依民事訴訟法第三百八十五條第一項前段、第八
    十五條第二項、第三百九十條第二項，判決如主文。
中　　　華　　　民　　　國　　九十三　　年　　　十一　　月　　 三十　　 日
                                      臺灣桃園地方法院民事第三庭
                                              法　　　官　周玉
右為正本係照原本作成
如對本判決上訴須於判決送達後二十日內向本院提出上訴狀
中　　　華　　　民　　　國　　九十三　　年　　　十一　　月　　 三十　　 日
                                              書　記　官　張簡純靜
